【裁判字號】    99,審交易,953
【裁判日期】    991029
【裁判案由】    公共危險
【裁判全文】
臺灣高雄地方法院刑事判決           99年度審交易字第953號
公  訴  人  臺灣高雄地方法院檢察署檢察官
被      告  丙○○
上列被告因公共危險案件，經檢察官提起公訴（99年度偵字第23
905 號），本院依簡式審判程序判決如下：
    主  文
丙○○犯不能安全駕駛動力交通工具罪，累犯，處有期徒刑陸月
，如易科罰金，以新臺幣貳仟元折算壹日。
    事實及理由
一、按本件被告丙○○所犯係死刑、無期徒刑、最輕本刑為3 年
    以上有期徒刑以外之罪，其於審理時就前揭被訴事實為有罪
    之陳述，經法官告知簡式審判程序之旨，並聽取其與公訴人
    之意見後，本院認無不得或不宜改依簡式審判程序進行之處
    ，爰依刑事訴訟法第273 條之1 第1 項、第284 條之1 ，裁
    定本件進行簡式審判程序，合先敘明。
二、本件犯罪事實及證據，除累犯事實補充為：「丙○○曾因公
    共危險案件，經本院以民國92年度交簡字第2266號判決判處
    有期徒刑2 月確定，於92年12月12日易科罰金執行完畢。另
    因再犯公共危險案件，經本院以97年度審交簡字第4134號判
    決判處有期徒刑4 月確定，於98年7 月24日期滿執行完畢。
    另因再犯公共危險案件，經本院以99年度審交簡字第2823號
    判決判處有期徒刑5 月確定（現執行中，不構成累犯）。」
    ；證據部分補充：「被告於本院審理中之自白」外，其餘均
    引用檢察官起訴書之記載（如附件）。
三、核被告所為，係犯刑法第185 條之3 之不能安全駕駛動力交
    通工具罪。被告有如事實欄所載前科之事實，有臺灣高等法
    院被告前案紀錄表1 份在卷可參，其受有期徒刑執行完畢後
    ，5 年以內故意再犯本件有期徒刑以上之罪，為累犯，應依
    刑法第47條第1 項規定加重其刑。爰審酌被告於飲酒後呼氣
    酒精濃度達每公升0.87毫克，顯已無法安全駕駛之情形下，
    仍貿然騎車上路，顯然無視於自身安全，並對其他參與道路
    交通之不特定人之生命、身體及財產之安全亦有危害之虞，
    實屬不該，惟念其犯後能坦承犯行，態度尚稱良好等一切情
    狀，量處如主文所示之刑。另衡酌被告前有3 次相同前科，
    有前揭前案紀錄表可參，再為本次犯行，顯不知警惕等情，
    諭知如主文所示之易科罰金折算標準，以示儆懲；至檢察官
    求予量處有期徒刑8 月，略嫌過重，附此敘明。
據上論斷，應依刑事訴訟法第273 條之1 第1 項、第284 條之1
、第299 條第1 項前段、第310 條之2 、第454 條第2 項，刑法
第185 條之3 、第47條第1 項、第41條第1 項前段，刑法施行法
第1 條之1 ，判決如主文。
本案經檢察官甲○○到庭執行職務。
中    華    民    國    99    年    10    月    29    日
                    交通法庭  法  官  方錦源
以上正本證明與原本無異。
如不服本判決應於收受本判決後10日內向本院提出上訴書狀，並
應敘述具體理由，如未敘述上訴理由者，應於上訴期間屆滿後20
日內補提理由書狀於本院（均須按他造當事人之人數附繕本）「
切勿逕送上級法院」。
中    華    民    國    99    年    10    月    29    日
                              書記官  黃勤涵
附件
臺灣高雄地方法院檢察署檢察官起訴書   99年度偵字第23905號
被      告  丙○○  男  48歲（民國○○年○○月○○日生）
                    住高雄縣大寮鄉○○村○○路198號
                    （現於高雄二監執行中）
                    國民身分證統一編號：Ｚ000000000號
上列被告因公共危險案件，業經偵查終結，認應提起公訴，茲將
犯罪事實及證據並所犯法條分敘如下：
        犯罪事實
一、丙○○前因公共危險罪嫌，經台灣高雄地方法院（下稱高雄
    地院）以97年度審交簡字第4134號，判決有期徒刑4 月確定
    ，而於民國98年7 月24日執行完畢，翌日出監；又因相同案
    件，經高雄地院以99年度審交簡字第2823號，判決有期徒刑
    5 月確定。詎仍不知悔改，於99年7 月5 日晚間7 時許，在
    位於高雄縣大樹鄉之路邊攤，飲用米酒1 瓶後，明知已達不
    能安全駕駛動力交通工具之程度，仍於同日晚間7 時許，酒
    後騎乘車牌號碼為XPB-852 號機車於道路上，嗣行經高雄縣
    大寮鄉○○路○段與九和路口時，因行車不穩為警盤檢，而
    於同日晚間7 時55分許對其施以呼氣酒精濃度檢測，測定值
    則為0.87mg/l，顯逾0.55mg/l不能安全駕駛之標準。
二、案經高雄縣政府警察局移送偵辦。
        證據並所犯法條
一、證據名稱及待證事實：
┌──┬───────────┬────────────┐
│編號│  證   據   名   稱   │  待    證    事    實  │
├──┼───────────┼────────────┤
│ (一) │被告丙○○之自白      │被告於上揭時、地酒後騎乘│
│    │                      │機車之事實。            │
├──┼───────────┼────────────┤
│ (二) │呼氣酒精濃度測試單1紙 │被告酒後騎乘機車，測得其│
│    │、刑法第185條之3案件測│呼氣酒精濃度為0.87mg/l，│
│    │試觀察紀錄表          │已逾0.55mg/l之標準，而達│
│    │                      │「不能安全駕駛」程度之事│
│    │                      │實。                    │
├──┼───────────┼────────────┤
│ (三) │刑案資料查註紀錄表    │被告本次犯行係第3次遭查 │
│    │                      │獲酒後駕駛動力交通工具，│
│    │                      │且本次犯行係累犯之事實。│
└──┴───────────┴────────────┘
二、核被告丙○○所為，係犯刑法第185 條之3 服用酒類不能安
    全駕駛動力交通工具而駕駛之罪嫌。被告前因公共危險罪嫌
    ，經高雄地院判決有期徒刑4 月確定，甫於98年7 月24日執
    行完畢，其於有期徒刑執行完畢後，5 年內故意再犯本件有
    期徒刑以上之罪，為累犯，請依法加重其刑。又被告前已兩
    度因相同之罪，經法院審判處罰，今竟仍不思檢討、謹慎行
    事，再度飲酒後貿然騎乘機車於公眾往來之道路上。而酒後
    駕車為多數交通事故發生之主因，被告之行為不僅使自身之
    生命、身體處於險境，更置其他用路民眾之安全於不顧，對
    他人生命、身體及財物存有極大之潛在危險；而前次諸多刑
    罰懲戒顯未能對被告形成警惕作用，致其有所徹底檢討省悟
    ，其對於遵守法律規範之態度依舊輕忽，漠視法院所給予之
    寬典，竟仍再為相同之犯行。爰審酌被告之前科素行、犯後
    態度、造成之實害及潛藏之危險等情狀，請求從重對被告量
    處有期徒刑8 月，以資懲儆。
三、依刑事訴訟法第251條第1項提起公訴。
    此    致
臺灣高雄地方法院
中    華    民    國    99    年    8     月    30    日
                              檢  察  官  乙○○
附錄本判決論罪之法條：
刑法第185 條之3
服用毒品、麻醉藥品、酒類或其他相類之物，不能安全駕駛動力
交通工具而駕駛者，處1 年以下有期徒刑、拘役或科或併科15萬
元以下罰金。

司法院資訊處製作；財團法人民間司法改革基金會備份。
